臺灣南投地方法院刑事判決
111年度訴字第65號
公  訴  人  臺灣南投地方檢察署檢察官 
被      告  徐文成



指定辯護人  本院公設辯護人許定國  
上列被告因違反毒品危害防制條例案件，經檢察官提起公訴（11
1年度偵字第923號、第1136號），本院判決如下：
    主  文
徐文成犯如附表一、附表二宣告刑及沒收欄所示之罪，各處如附
表一、附表二宣告刑及沒收欄所示之刑及沒收。應執行有期徒刑
陸年肆月。
    犯罪事實
一、徐文成知悉甲基安非他命及大麻分別係毒品危害防制條例第
    2條第2項第2款列管之第二級毒品，不得販賣及持有，竟意
    圖營利，各基於販賣第二級毒品甲基安非他命之犯意，於附
    表一編號1至4所示之時間、地點，販賣第二級毒品甲基安非
    他命與蘇建榮1次、塗秀貞2次、黃育峰1次。徐文成另意圖
    營利，各基於販賣第二級毒品大麻之犯意，於附表二編號1
    至3所示之時間、地點，販賣第二級毒品大麻與潘信政3次。
    嗣檢警對徐文成持用之門號0000000000號實施通訊監察，於
    民國111年1月24日持本院核發之搜索票前往徐文成位於南投
    縣埔里鎮三勰路25之2號旁之鐵皮屋執行搜索，當場扣得插
    有上開門號SIM卡之VIVO廠牌行動電話1支、電子磅秤2個，
    而查悉上情。
二、案經南投縣政府警察局埔里分局報告臺灣南投地方檢察署檢
    察官偵查起訴。
    理  由
一、本判決以下認定犯罪事實所引用之被告以外之人於審判外之
    言詞或書面陳述等供述證據，因被告、辯護人均表示同意作
    為證據使用，本院審酌各該證據作成時之情況，核無違法不
    當或證明力明顯過低之瑕疵，亦認以之作為證據應屬適當，
    是依刑事訴訟法第159 條之5第1項之規定，認均有證據能力
    。至其餘資以認定被告犯罪事實之非供述證據，亦查無違反
    法定程序取得之情形，依刑事訴訟法第158 條之4 反面解釋
    ，亦具證據能力。
二、認定犯罪事實所憑之證據及理由
　㈠訊據被告徐文成於警詢、偵訊及本院審理中就上揭犯罪事實
    均坦承不諱，核與證人蘇建榮、塗秀貞、黃育峰及潘信政於
    警詢及偵訊中之證述（見投埔警偵0000000000號卷第13至17
    頁、144至145頁、171至173頁、111至112頁、211至212頁、
    111年度偵字第923號卷二第31、47、90、100至101、112至1
    13頁、本院卷第49至50頁、88頁）相符，並有本院核發之11
    1年聲搜字第27號搜索票、南投縣政府警察局埔里分局搜索
    扣押筆錄、扣押物品目錄表、扣押物品收據各1份（被告部
    分，見投埔警偵0000000000號卷第33至42頁）、門號000000
    0000號通聯調閱查詢單1份、本院核發之110年聲監字第231
    、690、750號通訊監察書各1份、本案現場查扣物品照片13
    張（見投埔警偵0000000000號卷第77、78至85、105至108頁
    ）；本院核發之111年聲搜字第27號搜索票、南投縣政府警
    察局草屯分局搜索扣押筆錄、扣押物品目錄表、扣押物品收
    據各1份（黃育峰部分，見投埔警偵0000000000號卷第118至
    123頁）、門號0000000000、0000000000通聯調閱查詢單1份
    、被告與黃育峰通訊監察譯文節錄1份、偵辦黃育峰涉嫌毒
    品案蒐證照片4張（見投埔警偵0000000000號卷第126至127
    、131、140至141頁）；蘇建榮與被告交易地點照片1張（見
    投埔警偵0000000000號卷第148頁）、本院核發之111年聲搜
    字第27號搜索票、南投縣政府警察局搜索筆錄、扣押物品目
    錄表各1份（蘇建榮部分）、門號0000000000通聯調閱查詢
    單1份、被告與蘇建榮通訊監察譯文節錄1份（見投埔警偵00
    00000000號卷第153至159、160、165至166頁）；本院核發
    之111年聲搜字第27號搜索票、南投縣政府警察局埔里分局
    搜索筆錄、扣押物品目錄表各1份（塗秀貞部分）、門號000
    0000000通聯調閱查詢單1份、被告與塗秀貞通訊監察譯文節
    錄1份、塗秀貞持用手機照片4張（見投埔警偵0000000000號
    卷第180至185、186、200至201、205至206頁）；本院核發
    之111年聲搜字第27號搜索票、南投縣政府警察局埔里分局
    搜索扣押筆錄、扣押物品目錄表、扣押物品收據各1份（潘
    信政部分，見投埔警偵0000000000號卷第218至223頁）、門
    號0000000000通聯調閱查詢單1份、被告與潘信政通訊監察
    譯文節錄1份、潘信政持用之手機照片2張、搜索潘信政住處
    種植大麻活株現場照片2張、持有查扣物品現場照片6張、檢
    測大麻活株照片2張、檢測乾燥大麻葉照片2張、本案扣押物
    品照片8張、扣案第二級毒品甲基安非他命照片18張、潘信
    政持有大麻活株之細部照片2張、潘信政持有之大麻活株及
    種植大麻相關設備照片3張、警方查訪潘信政之住處照片8張
    （見投埔警偵0000000000號卷第224至225、234至235、239
    、240至245頁、見111年度偵字第923號卷二第135、143至14
    4、152、154至155、156至159頁）、法務部調查局濫用藥物
    實驗室鑑定書1份、衛生福利部草屯療養院草療鑑字第11102
    00064、0000000000號鑑驗書各1份、南投縣政府警察局埔里
    分局111年4月14日投埔警偵字第110007261號函檢附員警職
    務報告書及相關資料各1份（見111年度偵字第923號卷二第1
    63至164、168至173、本院卷第107至113頁）在卷可參，足
    認被告任意性自白與事實相符，堪以採信，上開事實堪可認
    定。
  ㈡按政府查緝販賣毒品犯行無不嚴格執行，販賣毒品罪係重罪
    ，若無利可圖，衡情一般持有毒品者，當不致輕易將持有之
    毒品交付他人。被告販賣第二級毒品甲基安非他命與蘇建榮
    、塗秀貞及黃育峰之行為，以及販賣第二級毒品大麻與潘信
    政之行為，均屬約定取得價款之有償行為，倘無差額利潤可
    圖，衡情被告應不致於甘冒罹犯重典之風險，無端在上開處
    所交付毒品之理，足信被告販賣第二級毒品甲基安非他命與
    蘇建榮、塗秀貞及黃育峰，以及販賣第二級毒品大麻與潘信
    政，主觀上確具有營利之意圖甚明。
　㈢綜上所述，本案事證明確，被告犯行堪以認定，應依法論科
    。
三、論罪科刑
　㈠核被告就附表一編號1至4、附表二編號1至3所為，均係犯毒
    品危害防制條例第4條第2項之販賣第二級毒品罪。其因販賣
    而持有第二級毒品甲基安非他命、第二級毒品大麻之低度行
    為，為販賣第二級毒品甲基安非他命、第二級毒品大麻之高
    度行為所吸收，均不另論罪。
  ㈡被告販賣第二級毒品甲基安非他命與蘇建榮、塗秀貞及黃育
    峰之犯行，販賣第二級毒品大麻與潘信政之犯行，其犯意各
    別，行為時間互異，均應分論併罰。
　㈢犯第4條至第8條之罪於偵查及歷次審判中均自白者，減輕其
    刑。被告就販賣第二級毒品甲基安非他命及大麻之犯行，均
    於偵查及歷次審理中自白，爰依毒品危害防制條例第17條第
    2項規定均減輕其刑。
  ㈣按犯第4條至第8條、第10條或第11條之罪，供出毒品來源，
    因而查獲其他正犯或共犯者，減輕或免除其刑，毒品危害防
    制條例第17條第1項定有明文。查被告於警詢中供稱其甲基
    安非他命來源為綽號「阿峯」之吳政峯，大麻來源為綽號「
    阿祥」之王憲祥（參見投埔警偵0000000000號卷第18至19頁
    ），然警員未能依其供述進行調查偵辦，致未能查獲吳政峯
    及王憲祥，有南投縣政府警察局埔里分局111年4月14日投埔
    警偵字第110007261號函檢附員警職務報告書及相關資料各1
    份（見本院卷第107至113頁）在卷可佐，是被告無從依毒品
    危害防制條例第17條第1項規定減輕或免除其刑。
　㈤起訴書未記載被告構成累犯之前科紀錄，經公訴人於審理時
    主張被告於105年間因違反毒品危害防制條例、槍砲彈藥刀
    械管制條例等案件，經法院判處罪刑，並依法裁定應執行有
    期徒刑3年8月、1年1月確定，接續執行後，於109年3月10日
    假釋出監並付保護管束，於110年8月29日（應為110年7月12
    日）期滿未經撤銷而以執行完畢論，是本案犯行均構成累犯
    ，應予加重其刑，並於審理中提出臺灣南投地方檢察署執行
    指揮書電子檔紀錄3份為憑。然參照最高法院刑事大法庭110
    年度台上大字第5660號裁定意旨，說明檢察官就被告成立累
    犯以及應加重其刑之事項，應承擔主張（兼含提出證據）之
    責任，並指出證明方法加以說服，法院始得為被告犯行是否
    構成累犯以及應否加重其刑之認定，則檢察官除提出證據證
    明被告構成累犯之基礎事實外，並應指出證明方法說明被告
    有何應加重其刑之理由。本案公訴人雖於審理時補充提出被
    告構成累犯之證據資料，然僅以執行完畢後初期即再犯本案
    ，未具體指出被告有何應加重其刑之理由，是本院僅將該等
    前科紀錄列為刑法第57條第5款所定「犯罪行為人之品行」
    之審酌事項，而不依刑法第47條第1項規定將被告論以累犯
    並加重其刑。
　㈥辯護人以被告販賣甲基安非他命之對象少數，次數屬零星，
    且自白犯行，請依刑法第59條規定予以酌減其刑等語。惟刑
    法第59條規定：「犯罪之情狀顯可憫恕，認科以最低度刑仍
    嫌過重者，得酌量減輕其刑」，此固為法院得自由裁量之事
    項，然法院為裁量減輕時，並非漫無限制，必須犯罪另有特
    殊之原因、環境與情狀，在客觀上足以引起一般之同情，認
    為即予宣告法定低度刑期，猶嫌過重者，始有其適用。且刑
    法第59條所規定之酌量減輕其刑，係裁判上之減輕，必以犯
    罪之情狀顯可憫恕，認為科以最低度刑仍嫌過重者，始有其
    適用。如別有法定減輕之事由者，應優先適用法定減輕事由
    減輕其刑後，猶嫌過重時，方得為之。本院考量被告為智識
    健全之人，對政府嚴格查緝販賣毒品行為，當無不知之理，
    仍貪圖己利販賣第二級毒品，其販毒行為不僅直接戕害購毒
    者身心健康，對施用毒品者之家庭帶來負面影響，並有滋生
    其他犯罪之可能，對社會所生危害程度不輕，惡性匪淺，犯
    罪情狀客觀上並不足以引起一般人之同情，且被告所為販賣
    第二級毒品犯行，經依前述偵審中自白規定減輕其刑後，其
    處斷刑已大幅減低，依減輕後之刑度量處其刑，亦無縱科以
    最低度刑猶嫌過重之情形，故無適用刑法第59條規定酌減其
    刑之餘地。
  ㈦審酌被告知悉甲基安非他命及大麻係法令禁止販賣且為戕害
    他人身心之毒品，竟無視國家杜絕毒品犯罪之禁令，為貪圖
    販賣毒品高額利潤之不法利益，鋌而走險販賣之，使施用者
    耽溺毒害，造成生理成癮性及心理依賴性，戕害他人身心健
    康，擴大毒品之危害，危害社會治安及善良風氣，並參酌其
    販賣甲基安非他命、大麻之對象、次數、金額，暨販賣之動
    機、目的及手段，被告坦承犯行之態度，有上開構成累犯之
    前科紀錄，有臺灣高等法院被告前案紀錄表及臺灣南投地方
    檢察署執行指揮書電子檔3份在卷可參，素行非佳，暨其自
    述國中畢業之智識程度，從事木工裝潢，經濟小康，育有1
    名就讀國中二年級女兒，與父母親及女兒同住之生活狀況等
    一切情狀，分別量處如附表一、二宣告刑及沒收欄所示之刑
    。
四、沒收
  ㈠犯第4條至第9條之罪者，其供犯罪所用之物，不問屬於犯罪
    行為人與否，均沒收之，毒品危害防制條例第19條第1項定
    有明文。經查，扣案之VIVO廠牌行動電話1支（插置門號000
    0000000號SIM卡1張）及電子磅秤2臺，均為被告所有，行動
    電話供其聯繫販賣第二級毒品甲基安非他命與蘇建榮、塗秀
    貞、黃育峰，以及聯繫販賣第二級毒品大麻與潘信政所用，
    業據被告供述在卷，且有被告與蘇建榮、塗秀貞、黃育峰及
    潘信政之通訊監察譯文在卷可憑，電子磅秤則為被告量秤販
    賣第二級毒品甲基安非他命及大麻所用，亦據被告供述明確
    ，爰依毒品危害防制條例第19條第1項規定，不問屬於犯罪
    行為人與否，宣告沒收。
  ㈡犯罪所得，屬於犯罪行為人者，沒收之；前2項之沒收，於全
    部或一部不能沒收或不宜執行沒收時，追徵其價額，刑法第
    38條之1第1項前段、第3項分別定有明文。被告本案販賣第
    二級毒品甲基安非他命與蘇建榮之價金1,000元、與塗秀貞
    之價金各為500元（2次）、與黃育峰之價金1,000元；販賣
    第二級毒品大麻與潘信政之價金各為1,000元（3次），均為
    其犯罪所得，並未扣案，應依刑法第38條之1第1項規定，於
    被告所犯各該罪刑項下宣告沒收之，並依同條第3項規定，
    於全部或一部不能沒收或不宜執行沒收時，追徵其價額。
　㈢扣案之第二級毒品甲基安非他命18包，及第一級毒品海洛因1
    7包，均為被告供己施用所用，與本案販賣第二級毒品無關
    ；另扣案之其餘物品，亦與被告本案販賣第二級毒品犯行無
    關，均據被告供述在卷，且無其他證據足資證明與被告販賣
    第二級毒品相關，爰均不予宣告沒收。
據上論斷，應依刑事訴訟法第299條第1項前段，判決如主文。
本案經檢察官陳豐勳提起公訴，檢察官黃淑美到庭執行職務。
中　　華　　民　　國　　111 　年　　6 　　月　　29　　日
　　　　　　　　　刑事第三庭  審判長法　官　何玉鳳
　　　　　　　　　                  法  官  吳宗育
　　　　　　　　　                  法  官  顏代容
以上正本與原本無異。
如不服本判決應於收受送達後20日內向本院提出上訴書狀，並應
敘述具體理由；其未敘述上訴理由者，應於上訴期間屆滿後20日
內向本院補提理由書（均須按他造當事人之人數附繕本）「切勿
逕送上級法院」。
                                    書記官  廖佳慧
中　　華　　民　　國　　111 　年　　6 　　月　　29　　日
附錄論罪科刑法條全文
毒品危害防制條例第4條
製造、運輸、販賣第一級毒品者，處死刑或無期徒刑；處無期徒
刑者，得併科新臺幣3千萬元以下罰金。
製造、運輸、販賣第二級毒品者，處無期徒刑或10年以上有期徒
刑，得併科新臺幣1千5百萬元以下罰金。
製造、運輸、販賣第三級毒品者，處7年以上有期徒刑，得併科
新臺幣1千萬元以下罰金。
製造、運輸、販賣第四級毒品者，處5年以上12年以下有期徒刑
，得併科新臺幣5百萬元以下罰金。
製造、運輸、販賣專供製造或施用毒品之器具者，處1年以上7年
以下有期徒刑，得併科新臺幣1百50萬元以下罰金。
前五項之未遂犯罰之。
附表一
編號 販賣時間 販賣地點 交易過程 宣告刑及沒收 1 110年11月13日19時許 南投縣○○鎮○○街000號（恆吉宮）外路旁 徐文成持用門號0000000000號VIVO廠牌行動電話與蘇建榮持用之門號0000000000號聯繫後，於左列時間、地點，以新臺幣（下同）1,000元之價格，販賣第二級毒品甲基安非他命1小包與蘇建榮，並當場收取現金而完成交易。 徐文成販賣第二級毒品，處有期徒刑伍年貳月。扣案之VIVO廠牌行動電話壹支（含門號○○○○○○○○○○號SIM卡壹張）及電子磅秤貳個均沒收。未扣案之犯罪所得新臺幣壹仟元沒收，於全部或一部不能沒收或不宜執行沒收時，追徵其價額。 2 110年11月16日20時30分許 南投縣埔里鎮八德路、北環路之三兄弟自助餐對面停車場 徐文成持用門號0000000000號VIVO廠牌行動電話與塗秀貞持用之門號0000000000號聯繫後，於左列時間、地點，以500元之價格，販賣第二級毒品甲基安非他命1小包與塗秀貞，並當場收取現金而完成交易。 徐文成販賣第二級毒品，處有期徒刑伍年壹月。扣案之VIVO廠牌行動電話壹支（含門號○○○○○○○○○○號SIM卡壹張）及電子磅秤貳個均沒收。未扣案之犯罪所得新臺幣伍佰元沒收，於全部或一部不能沒收或不宜執行沒收時，追徵其價額。 3 110年12月15日16時至17時許間某時 南投縣埔里鎮八德路、北環路之三兄弟自助餐對面停車場 徐文成持用門號0000000000號VIVO廠牌行動電話與塗秀貞持用之門號0000000000號聯繫後，於左列時間、地點，以500元之價格，販賣第二級毒品甲基安非他命1小包與塗秀貞，並當場收取現金而完成交易。 徐文成販賣第二級毒品，處有期徒刑伍年壹月。扣案之VIVO廠牌行動電話壹支（含門號○○○○○○○○○○號SIM卡壹張）及電子磅秤貳個均沒收。未扣案之犯罪所得新臺幣伍佰元沒收，於全部或一部不能沒收或不宜執行沒收時，追徵其價額。 4 110年11月12日22時許 南投縣埔里鎮三勰路25之2號旁鐵皮屋 徐文成持用門號0000000000號VIVO廠牌行動電話與黃育峰以公共電話000-0000000聯繫後，於左列時間、地點，以1,000元之價格，販賣第二級毒品甲基安非他命1小包與黃育峰，並當場收取現金而完成交易。 徐文成販賣第二級毒品，處有期徒刑伍年貳月。扣案之VIVO廠牌行動電話壹支（含門號○○○○○○○○○○號SIM卡壹張）及電子磅秤貳個均沒收。未扣案之犯罪所得新臺幣壹仟元沒收，於全部或一部不能沒收或不宜執行沒收時，追徵其價額。  
附表二
編號 販賣時間 販賣地點 交易過程 宣告刑及沒收 1 110年12月15日14時20分許 南投縣埔里鎮三勰路25之2號旁之鐵皮屋 徐文成持用門號0000000000號VIVO廠牌行動電話與潘信政持用之門號0000000000號聯繫後，於左列時間、地點，以1,000元之價格，販賣第二級毒品大麻1小包（重量不詳）與潘信政，並當場收取現金而完成交易。 徐文成販賣第二級毒品，處有期徒刑伍年貳月。扣案之VIVO廠牌行動電話壹支（含門號○○○○○○○○○○號SIM卡壹張）及電子磅秤貳個均沒收。未扣案之犯罪所得新臺幣壹仟元沒收，於全部或一部不能沒收或不宜執行沒收時，追徵其價額。  2 110年12月24日18時40分許 南投縣埔里鎮三勰路25之2號旁鐵皮屋 徐文成持用門號0000000000號VIVO廠牌行動電話與潘信政持用之門號0000000000號聯繫後，於左列時間、地點，以1,000元之價格，販賣第二級毒品大麻1小包（重量不詳）與潘信政，並當場收取現金而完成交易。 徐文成販賣第二級毒品，處有期徒刑伍年貳月。扣案之VIVO廠牌行動電話壹支（含門號○○○○○○○○○○號SIM卡壹張）及電子磅秤貳個均沒收。未扣案之犯罪所得新臺幣壹仟元沒收，於全部或一部不能沒收或不宜執行沒收時，追徵其價額。  3 111年1月7日13時20分許 南投縣埔里鎮三勰路25之2號旁鐵皮屋 徐文成持用門號0000000000號VIVO廠牌行動電話與潘信政持用之門號0000000000號聯繫後，於左列時間、地點，以1,000元之價格，販賣第二級毒品大麻1小包（重量不詳）與潘信政，並當場收取現金而完成交易。  徐文成販賣第二級毒品，處有期徒刑伍年貳月。扣案之VIVO廠牌行動電話壹支（含門號○○○○○○○○○○號SIM卡壹張）及電子磅秤貳個均沒收。未扣案之犯罪所得新臺幣壹仟元沒收，於全部或一部不能沒收或不宜執行沒收時，追徵其價額。